臺灣臺北地方法院刑事判決　　　九十五年度訴字第一四九一號
公　訴　人　臺灣臺北地方法院檢察署檢察官
被　　　告　己○○
選任辯護人　孔繁琦律師
　　　　　　顏維助律師
　　　　　　陳澤榮律師
上列被告因貪污案件，經檢察官提起公訴（九十五年度偵字第五
一二一號），本院判決如下：
    主  文
己○○連續依據法令從事公務之人員，對於職務上之行為，收受
賄賂，處有期徒刑捌年，褫奪公權年。扣案浪琴手錶貳隻、誠
泰隊球衣上衣件、誠泰隊隊帽頂、棒球之指定比賽球肆顆、
野球用保革劑壹罐，均沒收之。
    事  實
一、己○○於民國九十二、九十三年間，擔任臺灣電力股份有限
    公司（下稱臺電公司）輸變電工程處（下稱輸工處）變電技
    術課技術二股股長，負責設計、工程發包規範、料工合併採
    購規範之編擬、修訂事項，及變電設備器材之調查、定型試
    驗事項等業務，為依據法令從事公務之人員。緣臺電公司依
    政府採購法辦理電力設備器材一六一ΚＶ電力變壓器選擇性
    招標建立合格廠商名單，廠商須先向臺電公司國產化推行委
    員會（下稱國產會，嗣於九十四年一月一日與材料處合併）
    申請承製能力審查，由國產會簽會輸工處、營建處、供電處
    、電力修護處、綜合研究所（下稱輸工處等單位）進行書面
    資料審查，會審通過後，再由國產會邀集輸工處等單位共組
    評鑑小組，赴廠進行查證、測試、定型試驗，全部審查合格
    者發給承製能力證明文件，並列入選擇性招標合格廠商名單
    ，該廠商始取得邀標及參標之資格。嗣於九十二年十一月五
    日，永恆機電工業股份有限公司（下稱永恆機電公司）向國
    產會提出一六一ΚＶ電力變壓器承製能力審查之申請後，該
    公司執行副總庚○○因見國產會彙總輸工處等單位所出具之
    技術審查意見中，以輸工處提出之審查意見最多，且予以答
    覆後，又添加許多審查意見，該公司業務經理葉麗洪數次與
    輸工處承辦人丁○○溝通均不得要領，導致該申請案書面審
    查延宕，遲至九十三年六月間仍無法進行現場查廠評鑑，庚○○乃於同年六、七月間透過其父執丙○○之引薦認識丁○○之直屬長官己○○，且得知己○○之子女為中華職業棒球
    隊之球迷，庚○○為請己○○與丁○○溝通，以加速該申請
    案之書面審查，而與丙○○商議後，決定致贈手錶及中華職
    業棒球誠泰隊紀念商品予己○○，並邀其餐敘，作為對價，
    己○○明知所收受之財物及不正利益與其職務有相當對價關
    係，仍基於對於職務上之行為收受賄賂或其他不正利益之概
    括犯意，於九十三年八月四日晚間六時許，在其臺北市○○
    區○○路四一五巷八號五樓住處附近之鵝肉攤，收受庚○○
    所交付價值新臺幣（下同）三萬七千元之浪琴手錶二隻，及
    價值一千一百四十元之誠泰隊球衣上衣三件、價值七百五十
    元之誠泰隊隊帽三頂、價值六百元之棒球之指定比賽球四顆
    、價值一百七十元之野球用保革劑一罐等賄賂，並旋即將之
    先行攜回家中置放，繼而返回鵝肉攤接受庚○○設宴款待，
    收受飲宴之不正利益約二千餘元，嗣後己○○乃直接與永恆
    機電公司溝通輸工處之審查意見與增補資料之方式，並於審
    核通過後同意辦理查廠作業，迨至同年十二月二十四日、同
    年月二十七日，國產會邀集輸工處等單位共組評鑑小組，赴
    永恆機電公司進行現場查廠評鑑，庚○○為使查廠評鑑儘速
    通過，以進行測試及定型試驗，乃於同年月二十七日查廠完
    畢後邀宴己○○，作為對價，己○○明知所收受之不正利益
    與其職務有相當對價關係，猶承前概括犯意，於同日晚間六
    時許，在臺北市士林區○○○路加賀屋日本料理店，接受庚○○招待飲宴之不正利益計九千八百五十六元，嗣臺電公司
    於九十四年一月至五月間依上開查廠評鑑前會議紀錄，進行
    樣機組裝及中間查證，於同年六月間進行定型試驗，並於同
    年十二月間發給永恆機電公司承製能力證明文件。嗣因法務
    部調查局調查員監聽庚○○之行動電話發現上情，於九十四
    年七月二十六日持本院所核發之搜索票，至己○○前址住處
    搜索查獲，並扣得浪琴手錶二隻、誠泰隊球衣上衣三件、誠
    泰隊隊帽三頂、棒球之指定比賽球四顆、野球用保革劑一罐
    。
二、案經法務部調查局北部地區機動工作組報請臺灣臺北地方法
    院檢察署檢察官偵查起訴。
    理  由
壹、證據能力方面：
    法務部調查局調查員自九十三年七月二十三日上午十時起至
    九十四年一月七日上午十時止，對庚○○所使用門號000
    0000000號行動電話持續進行監聽，有卷附臺灣臺北
    地方法院檢察署九十三年七月二十二日九十三年甲○茂冬聲
    監續字第○○○九五一號通訊監察書、九十三年八月十九日
    九十三年甲○茂冬聲監續字第○○一○六九號通訊監察書、
    九十三年九月十四日九十三年甲○茂冬聲監續字第○○一一
    七六號通訊監察書、九十三年十月十四日九十三年甲○茂冬
    聲監續字第○○一三三七號通訊監察書、九十三年十一月十
    日九十三年甲○茂冬聲監續字第○○一四五四號通訊監察書
    、九十三年十二月九日九十三甲○茂冬聲監續字第○○一五
    七六號通訊監察書在卷可稽（見本院卷(二)第八頁至第十九頁
    ），足見該等通訊監察，於法並無不合，復經本院依刑事訴
    訟法第一百六十五條之一第二項所列之方法調查，製有勘驗
    筆錄可佐（見本院卷(二)第八十六頁反面至第一○二頁），自
    可採為認定犯罪事實之基礎。
貳、實體方面：
一、訊據被告己○○固不否認於案發時擔任臺電公司輸工處變電
    技術課技術二股股長，且於前開時、地收受庚○○所交付之
    誠泰隊球衣上衣、隊帽、棒球、保革劑，及與庚○○飲宴，
    由庚○○支付餐費等情，惟矢口否認有何貪污犯行，辯稱：
    伊直至九十四年間經法務部調查局人員約談，始知有浪琴手
    錶一事，庚○○所贈球衣、隊帽、棒球、保革劑係父親節之
    私人餽贈，伊接受庚○○餐飲招待純為朋友聊天，且為庚○○之好意，不好意思拒絕，與永恆機電公司申請為合格廠商
    之事無關云云。辯護人則為被告辯護以：被告並非貪污治罪
    條例所規範之公務員，且廠商承製能力證明、合格廠商之認
    定並非被告之職務權限，縱認被告觸犯貪污罪，被告亦於偵
    查中完全配合調查員之偵查，且主動提供起訴書所述之犯罪
    所得，又所得財物在五萬元以下，應依貪污治罪條例第八條
    第二項、第十二條第一項之規定，減輕被告之刑云云。經查
    ：
  (一)上揭犯罪事實，業據：
    1.證人庚○○於本院審理時結證：我是永恆機電公司之執行
      副總，我們公司曾於九十二年十一月五日向臺電公司申請
      一六一ΚＶ電力變壓器承製能力之審查，經過臺電公司技
      術資料審查、查廠、監製及國產會、輸工處、營建處、供
      電處、電力修護處、綜合研究所會同定型試驗，審查通過
      後才有臺電公司該型產品之參標資格，但該案自申請後至
      隔年六月仍未通過技術審查，案子延宕很久，且技術審查
      單位之審查意見中，輸工處提出之意見最多，我們予以答
      覆後，承辦人丁○○不滿意，還增加許多意見，我們公司
      業務經理葉麗洪打電話給丁○○，詢問該案之審查進度，
      丁○○都不回答，我們公司派業務代表前往溝通，丁○○
      也不跟我們接觸，後來其他審查單位之意見我們差不多都
      補好了，只有輸工處部分一直沒有進展，我們不瞭解問題
      出在哪裡，所以我才找丙○○幫忙，看看丙○○與丁○○
      之直屬長官即被告熟不熟，能否請被告與丁○○溝通，儘
      快處理技術審查，後來於九十三年六、七月間，丙○○介
      紹我認識被告，後來我與業務經理至被告之辦公室，與被
      告談過一、兩次，看能否儘快幫我們審查，嗣於同年七月
      間，我與丙○○商議後決定致贈被告禮品，丙○○並幫我
      出面邀約宴請被告，當面贈送禮品，並溝通審查資料之問
      題。同年月四日晚間，我在被告住處附近之鵝肉攤外面，
      將我於同日下午至永安鐘錶有限公司購買，價值三萬七千
      元之浪琴手錶二隻，以及誠泰隊球衣上衣三件、誠泰隊隊
      帽三頂、棒球之指定比賽球四顆、野球用保革劑一罐放在
      一個提袋內，從我車上拿給被告，我對被告說這是一點不
      成敬意的小心意，被告就收下拿回家去，我就先進去鵝肉
      攤，後來被告又返回鵝肉攤一起吃飯、飲酒，並由我付帳
      ，當天消費二千多元，後來到同年十月書面審查仍未完成
      ，我就去輸工處找余文釗副處長及被告，向他們報告、溝
      通，看他們有沒有辦法讓我們的審查案趕快審查，讓我們
      有個方向解決這個問題，當日討論後，余文釗就指示被告
      來負責審查。嗣後書面審查通過，同年十二月二十四日、
      二十七日國產會及輸工處等單位到我們公司進行查廠評鑑
      ，輸工處是查廠評鑑其中一個單位，被告為輸工處之代表
      ，當時查到下午四點多，快五點結束，我就設宴邀請被告
      到天母加賀屋日本料理店用餐，並由我們公司蔡經理開車
      先載被告回牯嶺街的辦公室，當天之消費是由我刷卡支付
      。後來查廠通過，經過監製、試製，在九十四年六月三十
      日完成定型試驗，合格報告再經輸工處等單位審查，我們
      公司在同年十二月取得承製能力證明文件等語綦詳（見本
      院卷(二)第一○四頁反面至第一一四頁）
    2.證人丙○○於本院審理時亦證稱：我是庚○○父親的朋友
      ，九十三年六、七月間，庚○○來找我，向我抱怨永恆機
      電公司申請承製能力審查的案子，送件很久，但遭到臺電
      公司人員刁難，問我是否認識被告，我才介紹他們一起吃
      飯認識，在同年七月中旬或七月底，庚○○有打電話給我
      ，說要送父親節禮物給被告，當時講的禮物是球衣之類的
      ，當時庚○○還詢問我父親節要送什麼禮物，我建議送手
      錶等語明確（見本院卷(二)第一一五頁至第一一九頁）。
    3.本院於九十六年五月九日當庭勘驗庚○○之行動電話監聽
      錄音光碟結果（見本院卷(二)第八十六頁反面至第一○二頁
      ），核與前開證人證述相符，足見證人庚○○確因永恆機
      電公司一六一ΚＶ電力變壓器承製能力審查延宕之事，而
      交付被告扣案之手錶、球衣、球帽、棒球、保革劑等物，
      並兩次設宴款待被告。茲摘錄與本案直接相關之重要內容
      如下：
      日期：九十三年八月四日上午八時十分許
        庚○○：喂！林兄。
        丙○○：黃兄，剛剛我有打給老大（指被告）喔！
        庚○○：他怎麼講？
        丙○○：他的意思是說他這兩天休假，電話他說這一、
                二天會跟我聯絡啦！他說先跟你「候」一下，
                拜託稍微「候」一下，他說太太在罵了，說這
                幾天喝酒喝到回家都會喘。
        庚○○：這樣喔，有沒有他家電話？
        丙○○：我沒有他家的電話。
        庚○○：我是想說‧‧‧。
        丙○○：直接到他家，對不對？
        庚○○：對啊！把它放著，頂多去他家吃飯。
        丙○○：我沒有他家的電話，我只知道三樓，我也不知
                道第幾間？我不知道第幾間？可能要問鵝肉店
                的。
        庚○○：鵝肉店的。
        丙○○：鵝肉店的知道。
        庚○○：我想先處理好比較安心，我們要喝，沒關係！
        丙○○：沒有啦！沒有啦！你想辦法處理啦！
        庚○○：他今天休假喔！
        丙○○：他說這一、二天他休假，他說拜託跟庚○○講
                一下啦！拜託啦！阿輝你去跟他說一下啦！電
                話沒有啦！
        庚○○：你跟他講到鵝肉店聊天一下就好了。
        丙○○：不要啦！不要啦！給他回去啦！他這樣他太太
                又會擔心。
        庚○○：到鵝肉店聊天一下就好了，東西拿給他就好了
                ，就如同你講的，東西如果要收，就妥當了，
                對不對？喝，沒關係啊！
        丙○○：你現在打另外一支電話給他嘛！他現在正在開
                車。
        庚○○：我就跟他說，我跟我太太說那一家鵝肉店不錯
                ，我太太說要去那裡。
        丙○○：對啦！對啦！你就說你太太也要去，只是要吃
                個飯而已，沒有要再去哪裡？
        庚○○：對！對！對！
        丙○○：這樣就對了，你現在快點打給他。
        庚○○：好！ＯＫ！ＯＫ！
      日期：九十三年八月四日上午八時十四分許
        庚○○：喂！可能去上班的樣子！
        丙○○：哇！另外那一支也沒開機。
        庚○○：不然我白天去他辦公室約出來跟他講一下，看
                下午我跟我太太去那邊。
        丙○○：好啊，你這樣積極一點。
        庚○○：我想要處理了，不然我資料要送了，我昨天收
                到公文了，我今天送去之後，他們就要安排時
                間了。
        丙○○：你今天去跟他拜訪一下。
        庚○○：嗯！
        丙○○：你今天跟葉麗洪去拜訪一下！
        庚○○：好！好！好！
        丙○○：跟他講那一攤鵝肉店不錯，要帶你太太去吃，
                你跟他說去拜託，老大（指被告），只有吃飯
                而已、吃個乾麵而已，不會再去那個的啦！如
                果要去阿輝家裡再講。
        庚○○：我會說那一天拿一件球衣不夠，我現在帽子跟
                衣服都準備好了，我下午再拿給你，現在拿，
                不好看。
        丙○○：好！好！你跟他說去吃飯時，再拿給他看就好
                了。
        庚○○：ＯＫ！ＯＫ！
        丙○○：好！拜拜！
      日期：九十三年八月四日上午九時三十三分許
        黃協理：喂！
        庚○○：你跟那個延平北路常常去的那家勞力士，那家
                有熟嗎？
        黃協理：我是曾經去修理過，但是我沒有說很熟，怎麼
                樣。
        庚○○：沒有啦！現在我們大型的變壓器在查廠，現在
                那個輸工處有一個，要買個對錶給他啦！
        黃協理：喔！
        庚○○：你如果有熟，你就去買，不然我再去買就好了
                。
        黃協理：你去買啦！
      日期：九十三年八月四日上午十一時四十八分許
        黃  妻：你那個手錶啊！要不要去找那個熟的店買？到
                時候跟他講說，萬一他們如果要換成女兒的話
                ，他們可以自己去換成他們女兒的。
        庚○○：你要去，還是我去？
        黃  妻：我又不懂！
        庚○○：‧‧‧
        黃　妻：‧‧‧那個超級貴。那個東西超級貴。上次不
                是還有一個你的朋友本來有在嗎？有在開鐘錶
                行的。我記得好像‧‧‧。
        庚○○：沒啦。先跟他講‧‧‧價位我差不多六萬，二
                個六萬，好不好？
        黃　妻：那你去看啦！
        庚○○：好！ＯＫ！
      日期：九十三年八月四日下午二時二十二分許
        丙○○：喂！黃兄。
        庚○○：我問你喔！現在如果錶買了，長度、寬度，他
                怎麼去弄？
        丙○○：他自己去調啊！你管他幹嘛？
        庚○○：這樣喔！好啊！
        丙○○：買錶難道還附‧‧‧，自己去調啊！他如果收
                ，他自己要去調啦！
        庚○○：好！好！
        丙○○：還替他想那麼遠。
        庚○○：我想說萬一買一個不夠長。
        丙○○：不會啦！不會啦！不夠長找你就好了，不是更
                好。
        庚○○：他找我？
        丙○○：找你不是更好！
        庚○○：他找我，我一定幫他拿去弄。
        丙○○：他如果主動找你，不是更好！
        庚○○：好！好！好！
        丙○○：沒關係啦！沒事啦！小事而已，他如果要收最
                重要，剩下的他自己去解決，你管他幹嘛？你
                管他戴在哪裡？戴在腳上也沒關係！
        庚○○：好！好！ＯＫ！瞭解！拜拜！
        丙○○：拜拜！
      日期：九十三年八月四日下午五時三十八分許
        庚○○：喂！彭大哥！你到哪裡了？我到了咧！
        己○○：你到了，你的車‧‧‧
        庚○○：沒關係，你慢慢來。
        己○○：阿輝（指丙○○）呢？
        庚○○：阿輝等一下就會到，晚一點才會到，差不多六
                點半至七點之間。
        己○○：為什麼？
        庚○○：他就說他要來，他現在就要趕來啊！
        己○○：啊！你到了？
        庚○○：對！我到了，我來佔位！我先來佔位置！你‧
                ‧‧
        己○○：我在等我老婆，還沒接到她。
        庚○○：你老婆大概什麼時候會到？你要接你老婆來嗎
                ？我老婆也有來。
        己○○：你老婆、我老婆，‧‧‧也要找我，這樣麻煩
                了。
        庚○○：誰要找你？
        己○○：我第二個兒子。
        庚○○：喔，第二個兒子，我有帶那個衣服要給他‧‧
                ‧
        己○○：‧‧‧我第二個兒子要找我！
        庚○○：喔，你第二個兒子要找你！
        己○○：他要帶女朋友來找我要‧‧‧我不知道。
        庚○○：喔！那要怎麼樣？‧‧‧我在等你啦！我東西
                ，不然你人先下來，我東西先放到你車上。
        己○○：我沒有啦，我要等我老婆，我老婆六點多才下
                班。
        庚○○：喔，六點多才下班，好啊！不然我在這邊等你
                。
        己○○：好啦‧‧‧
        庚○○：ＯＫ！拜拜！
      日期：九十三年八月四日下午五時四十分許
        庚○○：阿輝！
        丙○○：是。
        庚○○：他還是要找你咧！他說阿輝呢？阿輝晚一點才
                會來，他說現在才要出來而已。
        丙○○：他到了嗎？
        庚○○：他說要等他老婆，他要去載他老婆，六點多才
                會到。
        丙○○：‧‧‧要到喔？
        庚○○：‧‧‧對啊，我來這邊，我來這邊要給他兒子
                的衣服，先拿回去了，他說他第二個兒子要來
                找他。
        丙○○：第二個兒子。喔，第二個孩子。
        庚○○：你知道喔？
        丙○○：他弟弟的孩子。他弟弟的孩子，那個不要緊，
                你就吃飯，你就拿東西給他好了啊！
        庚○○：對！對！對！
        丙○○：我要去嗎？
        庚○○：你最好來一下！
        丙○○：我現在從新店趕回來，我現在在桃園啊！我自
                新店走北二高，自鶯歌回到公司，好啦！我等
                一下叫秀梅（音）載我去啦！
        庚○○：不好意思，不好意思。
        丙○○：我跟你講，我會晚一點才到。
        庚○○：好，好，好。
        丙○○：六點半以後才到，你先處理一下，他如果拿走
                ，你就好辦事了。
        庚○○：我知道，我知道。
        丙○○：拿人手短，我一直跟你講，你如果給他，就好
                辦事了，讓他就當作我不知道這件事情，他也
                不會忌諱。
        庚○○：好！
      日期：九十三年八月四日下午六時十六分許
        庚○○：喂！ＯＫ！ＯＫ！他先來，他先來，他說他還
                沒有回家，先來啊！先拿啊！
        丙○○：拿走了嗎？
        庚○○：對，拿走了。
      日期：九十三年八月四日晚間十時三十八分許
        庚○○：林兄！
        丙○○：嗯！
        庚○○：感謝！感謝！今天真的很成功。
        丙○○：我明天去你那邊上班！我如果沒工作，我要去
                你那邊上班！
        庚○○：好，誰‧‧‧秀梅（音）喔？
        丙○○：‧‧‧我如果沒工作我要去你那邊上班。
        庚○○：你來我這邊當「總」耶、做「總」耶！，感謝
                你啦！正經的！
        丙○○：你如果有課長給我當，我就很高興了。
        庚○○：好，「總」耶，「總」耶，今天銘記在心，真
                的！老實講，你真的給我一個很大的，你真的
                是我的貴人，真的，老實講，以後你怎麼說就
                怎麼做！
        丙○○：沒有啦！不要這麼說，我跟你講。
        庚○○：我‧‧‧我銘記在心。
        丙○○：這一步出去了，就是你的天下。
        庚○○：漂亮。
        丙○○：這就是你的天下了。
        ‧‧‧
        庚○○：有你就妥當了，還有副座的ＢＡＣＫ妥當，你
                放心！
        丙○○：好‧‧‧.
        庚○○：但是我跟你講，我們不能只有付出，也要有收
                穫啦！
        丙○○：收穫就是他們‧‧‧。
        庚○○：我所謂收穫，你啦，你不能落空啦。
        丙○○：你給老大（指被告）跟他們ＴＢＣ的人拿出誠
                意，你就過了。
        庚○○：對！對！對！但是我對你，對你就是說，你不
                能只有付出，也要有收穫，這樣你聽得懂喔！
        丙○○：這個改天再說啦！
        庚○○：不用講那個啦！我一定會跟你處理得很好，我
                可以作主啦！
        丙○○：這個改天再說啦！
      日期：九十三年十一月二日下午一時二十八分許
        乙○○：喂！
        庚○○：李大哥！
        乙○○：嘿！
        庚○○：抱歉！抱歉！我跟你報告一下，我剛才有跟副
                座、彭哥有溝通一下，現在副座是說，你們的
                文來，我可以先跟那個彭股長，我現在問題是
                跟彭股長‧‧‧。
        乙○○：討論。
        庚○○：討論好，一次就ＯＫ了。不會有第二次就對了
                。
        乙○○：嗯。對啦！對啦！
        庚○○：但是你，你現在沒那個蔡博士那個文也不能來
                。
        乙○○：這樣我會跟蔡博‧‧‧
        庚○○：好，你跟他拜託一下，跟他講一下，我可以快
                一點，因為他快一點我就可以快一點，他比較
                慢我就沒辦法‧‧‧。
        乙○○：好！
        庚○○：好不好，你跟他講有這個問題，拜託一下，不
                然我叫彭股長再跟他講一下。好不好？
        乙○○：好啊！好啊！
        庚○○：好啊，不然我不能動，我沒有辦法動。
        乙○○：好啊！
        庚○○：好吧！再拜託你。
        乙○○：好！
        庚○○：這樣我就不用去了？
        乙○○：好！
      日期：九十三年十一月二日下午一時三十一分許
        庚○○：我黃副總！我早上有去國產會，跟輸工處這裡
                喔！你有看到哪些問題嘛喔！
        陳協理：有啊！
        庚○○：我現在有跟那個李副座跟彭股長拜託喔，他現
                在是說我們資料準備一下，他現在如果國產會
                那一張文正式來的話，正式來又會等蔡博士那
                張文嘛！我現在向乙○○拜託趕快跟那個蔡博
                士催啦！現在我們如果事先把他準備好，拿去
                給己○○，我有跟余副座講啦！余副座說不用
                再細分了啦！你聽得懂我的意思嗎？他要一次
                幫我們解決啦！我們如果有什麼問題不瞭解的
                ，看是要先找己○○解釋，還是怎麼樣？
        陳協理：早上跟吳副總說，他要的資料內容是什麼？
        庚○○：我有跟他說，就很難溝通啊！去都不理我們啊
                ！他說沒關係，你現在就去找彭股長，他現在
                有只是彭股長，我剛才有叫彭股長，彭股長有
                跟余副座一起在開會啦！我們三個有在開會，
                我剛才才出來而已，所以現在我們如果能準備
                的就儘量準備，就直接找時間喔！先跟己○○
　　　　        講好，講好了都沒問題了，針對這幾個問題喔
                ！我說第八條那條蔡博士就有問題了，他說那
                一條可以免掉沒關係，有沒有？那條短路變壓
                機那一條有沒有？他說主要的資料先準備好最
                重要。
        陳協理：對！對！
        庚○○：我們有哪些資料？
        陳協理：就是我們弄些重點的啦！內容不夠齊就對了。
        庚○○：好！
        陳協理：對啦！
        庚○○：不齊啦！我們那個弄沒問題啦！
        陳協理：要花時間。
        庚○○：他說叫我們趕快去做功課，那樣也要一、二個
                星期內才能跟他講一講，跟他說一說就好了。
        陳協理：就是要花時間。
        庚○○：好啊！
        陳協理：有一些設計資料啊！設計資料包括一些設計依
                據啦！理論啦！過程啦！內容太多，這要看什
                麼東西喔！我們才寫說來廠內查證，他現在寫
                說一樣還是要重做，不曉得怎麼提供，要跟他
                溝通，所以現在。
        庚○○：你現在就找彭股長就好了。
        陳協理：早上我們內部跟吳副總有在溝通，找個時間去
                找己○○。
        庚○○：我現在有跟余副座講好了，你現在跟高總工程
                師說，已經跟己○○都講好了，他現在余副座
                就說都找己○○就好了。
        陳協理：好！好！
        庚○○：不用再找丁○○了。
        陳協理：好！好！我們也說要去找己○○。
        庚○○：己○○如果說好就好了，如果你要去的時候，
                我再跟你一起去，解決一下就好了。
        陳協理：他這個逐項喔，跟他請教你要我們提供到哪裡
                程度才能交？
        庚○○：我是看你們明天要不要先去問清楚，說你們是
                要提供哪些東西？
        陳協理：好啊！
        庚○○：好不好？
        陳協理：不然再跟他約個時間。
        庚○○：約個時間先跟他請教，這樣才有方向。
        陳協理：好！
        庚○○：方向先抓好起來。差不多兩個禮拜‧‧‧
        陳協理：‧‧‧現在文還沒有正式、正式的。
        庚○○：所以說現在要等那個國產會給我們文，才可以
                正式，本來那個余副座是說不然先處理，但是
                己○○說不行，己○○說這要等正式文來才可
                以，那我們先處理不要緊，他說叫我們先處理
                。
        陳協理：‧‧‧等‧‧‧來‧‧‧再拿文
        庚○○：對！對！對！對！可以！可以！
        陳協理：好！好！
      日期：九十三年十二月二十七日下午四時三十三分許
        庚○○：喂！
        丙○○：怎麼樣？
        庚○○：那個家賀（按：應為加賀）啦！在天母西路有
                一家日本料理，莊股長‧‧‧
        丙○○：我今天事情處理不完，電話一通接一通。
        庚○○：歹勢！歹勢！
        丙○○：天母西路。
        庚○○：由天母西路，從忠誠路再下去，天母棒球場你
                知道嗎？
        丙○○：對！怎麼了？忠誠路再下去。
        庚○○：直直地右轉彎，右轉彎差不多二十公尺，正對
                面就有一家「家賀」，家裡的家，賀是恭賀新
                禧的賀。
        丙○○：家賀喔！
        庚○○：好！
        丙○○：好！ＯＫ！
        庚○○：你再跟他聯絡。
        丙○○：老大（指被告）他們回去了嗎？我到他那裡後
                ，再自己坐計程車過去。
        庚○○：對！對！對！
        丙○○：他這樣才會爽啦！
        庚○○：莊股長跟乙○○現在人在我這裡啦！
        丙○○：這樣我去邀他啦！他那個怪癖，我來‧‧‧。
        庚○○：好啊！
        丙○○：好啊！
        庚○○：差不多六點啦。
      日期：九十三年十二月二十七日下午五時三分許
        庚○○：林兄，你有和他聯絡嗎？
        丙○○：有啊，聯絡過他不要接電話啊！
        庚○○：那怎麼辦？
        丙○○：他今天去查有沒有說什麼？
        庚○○：沒！沒怎麼樣啊！
        丙○○：沒怎麼樣喔？
        庚○○：對啊。
        丙○○：都沒怎麼樣就對了？
        庚○○：沒啊，都沒怎麼樣。
        丙○○：沒怎麼樣，他如果有上車，我打車上那支就會
                接了。
        庚○○：好啊！好啊！
        丙○○：不要緊啦‧‧‧
        庚○○：那你幾點到？
        丙○○：我如果去到那邊算‧‧‧
        庚○○：趕差不多六點半、六點半就可以。
        丙○○：好！好！好！
        庚○○：六點半，你別趕。
        丙○○：好！好！好！ＯＫ！
        庚○○：我也差不多六點半到。加賀你知不知道？你給
                人家泊車就好了。
        丙○○：ＯＫ！ＯＫ！我知道。
        庚○○：你坐計程車就不用泊車了。
        丙○○：‧‧‧我坐計程車去沒問題。
        庚○○：加賀日本料理店，二樓那個房間，ＯＫ！好，
                拜拜。
        丙○○：ＯＫ！拜拜。
      日期：九十三年十二月二十七日下午五時九分許
        庚○○：我請他們在加賀吃飯，就是彭哥、蕭股長、李
                魁柏跟丙○○。
        黃  妻：好啦！好啦！
        庚○○：拜拜！
    4.按貪污治罪條例第五條第一項第三款對於職務上之行為收
      受賄賂罪，祗須所收受之金錢或財物與其職務有相當對價
      關係，即已成立，且包括假借餽贈等各種名義之變相給付
      在內。又是否具有相當對價關係，應就職務行為之內容、
      交付者與收受者之關係、賄賂之種類、價額、贈與之時間
      等客觀情形加以審酌，不可僅以交付之財物名義為贈與或
      政治獻金，即謂與職務無關而無對價關係（最高法院八十
      四年臺上字第一號判例參照）。證人庚○○交付扣案之手
      錶、球衣、隊帽、棒球、保革劑等物品，及宴請被告至鵝
      肉攤、加賀屋日本料理店飲宴，均係為求輸工處加速審查
      永恆機電公司一六一ΚＶ電力變壓器承製能力審查之申請
      案，已如前述，而證人庚○○於九十三年八月四日晚間所
      交付被告扣案之手錶、球衣、隊帽、棒球、保革劑等物品
      ，係置於一提袋中，手錶以鐘錶店附贈之盒子盛裝，放在
      提袋底層，其上放置球衣、隊帽、棒球及保革劑，翻動上
      開球衣、隊帽應可發現該手錶等情，亦據證人庚○○結證
      在卷（見本院卷(二)第一○八頁），且依證人庚○○前開證
      詞及監聽錄音內容可知，被告於九十三年八月四日晚間
      ，係於返家前即先行前往與證人庚○○相約之地點即其住
      處附近之鵝肉攤外，向證人庚○○收取其所交付上開扣案
      物品之提袋後，旋即持該提袋返家，衡情該提袋體積非大
      ，重量尚輕，被告住處又在該鵝肉攤附近，被告若非明知
      證人庚○○當日所交付者為賄賂，不願隨身攜帶使他人知
      悉，且急欲察看證人庚○○所交付之賄賂為何，豈有在未
      及返家之前即如此迫切先向證人庚○○拿取該提袋，並刻
      意先行將之攜回家中之理？又被告既明知庚○○所交付之
      物為賄賂，且於收受上開賄賂後，旋即赴宴接受庚○○之
      招待，焉會不知庚○○邀宴之所圖？又豈有在查廠評鑑當
      晚，先返回辦公室，旋赴加賀屋日本料理店接受證人庚○○設宴款待，而不知庚○○邀宴目的之可能？參以被告於
      偵查中復自承：在評鑑永恆機電公司申請案時，承辦人丁○○有簽註一些不適當之意見，庚○○有跟我抱怨，後來
      我們副處長要我自己看著辦，我為了減少糾紛就換了一個
      承辦人等語（見臺灣臺北地方法院檢察署九十四年度他字
      第七九○○號偵查卷第二○五頁至第二○六頁），足見被
      告所收受之前開財物及不正利益與其職務具有相當對價關
      係。是被告辯稱：伊直至九十四年間經法務部調查局人員
      約談，始知有浪琴手錶一事，庚○○所贈扣案物品為父親
      節之私人餽贈，伊接受庚○○餐飲招待純為朋友聊天，與
      永恆機電公司申請案無關云云，顯係卸責之詞，不足採信
      。
    (二)辯護人雖為被告辯護以：被告並非貪污治罪條例所規範之
      公務員，且廠商承製能力證明、合格廠商之認定並非被告
      之職務權限，縱認被告觸犯貪污罪，然被告於偵查中完全
      配合調查員之偵查，且主動提供起訴書所述之犯罪所得，
      又所得財物在五萬元以下，應依貪污治罪條例第八條第二
      項、第十二條第一項之規定，減輕被告之刑云云。然查：
      1.九十四年一月七日修正，同年二月二日公布，並於九十
        五年七月一日施行之刑法第十條第二項，將公務員之定
        義修正為：「稱公務員者，謂下列人員：一、依法令服
        務於國家、地方自治團體所屬機關而具有法定職務權限
        ，以及其他依法令從事於公共事務，而具有法定職務權
        限者。二、受國家、地方自治團體所屬機關依法委託，
        從事與委託機關權限有關之公共事務者。」，其立法理
        由略謂：「(四)如非服務於國家或地方自治團體所屬機關
        ，而具有依『其他依法令從事於公共事務而具有法定權
        限者』，因其從事法定之公共事項，應視為刑法上的公
        務員，故於第一款後段併規定之。此類之公務員，例如
        依水利法及農田水利會組織通則相關規定而設置之農田
        水利會會長及其專任職員屬之。其他尚有依政府採購法
        規定之各公立學校、公營事業之承辦、兼辦採購等人員
        ，均屬本款後段之其他依法令從事於公共事務而具有法
        定職務權限之人員」。而九十五年五月三十日修正公布
        ，同年七月一日施行之貪污治罪條例為配合刑法上開公
        務員定義規定之修正，而將同條例第二條原規定：「依
        據法令從事公務之人員，犯本條例之罪者，依本條例處
        斷；其受公務機關委託承辦公務之人，犯本條例之罪者
        ，亦同」，修正為：「公務員犯本條例之罪者，依本條
        例處斷」。
      2.被告為公營事業人員，且於九十二、九十三年間，在臺
        電公司輸工處，擔任變電技術課技術二股股長，負責設
        計、工程發包規範、料工合併採購規範之編擬、修訂事
        項，及變電設備器材之調查、定型試驗事項等業務，此
        有臺電公司輸工處九十四年十月二十五日輸電收字第九
        四一○—○八二二號函在卷足憑（見臺灣臺北地方法院
        檢察署九十五年度偵字第五一二一號偵查卷第二十一頁
        至第二十三頁），而永恆機電公司向臺電公司申請一六
        一ΚＶ電力變壓器承製能力審查，係為取得承製能力證
        明文件，列入合格廠商名單，取得選擇性招標之邀標及
        參標資格，業據證人庚○○結證如上，且依臺電公司電
        力設備器材選擇性招標建立合格名單廠商作業要點第一
        條開宗明義即明定：臺電公司為確保用料品質、維護供
        電安全及提昇採購效率，依政府採購法相關規定訂定本
        要點，同要點第七條後段復規定對於不良廠商之情形及
        處理，以及不良廠商之異議、申訴暨處置，悉依政府採
        購法第一百零一條至第一百零三條之規定（見本院卷(二)
        第二八八頁），再參諸臺電公司電力設備器材選擇性招
        標建立合格名單廠商投標須知第二條及第三條之規定，
        臺電公司辦理電力設備器材選擇性招標建立合格廠商名
        單，分兩段作業，廠商須先依公告申請承製能力審查，
        取得承製能力證明，再申請登記，合格者始列入合格廠
        商名單，尚未取得臺電公司查廠、評鑑等承製能力證明
        文件之廠商，須先根據招標規範規定之資格、技術等文
        件準備妥當後，檢附相關證件，向主辦單位申請承製能
        力審查；主辦單位收件後將依招標文件要求事項進行書
        面審查作業，並視需要送相關規範主編、使用、試驗單
        位會審，需現場查證者，另邀請有關單位組評鑑小組赴
        廠進行查證、測試，全部審查合格者發給承製能力證明
        文件；申請承製能力審查廠商經審查不符合規範要求但
        仍願申請者，須進行改善後再申請複審（見本院卷(二)第
        二四一頁），足見廠商承製能力審查及取得，預先建立
        合格廠商名單，係屬臺電公司依政府採購法辦理選擇性
        招標採購業務之一環，且為廠商邀標及參標之先決要件
        ，自屬與公共事務相關之採購業務。又承製能力審查之
        主辦單位固為國產會，惟輸工處等單位既依上開投標須
        知之規定，須參與共同審查，且於審查過程中，如出具
        不同意見，廠商必須辦理補正，國產會亦會召集各單位
        商討，最後一定會取得共識才算完成，此據證人戊○○
        於本院審理時證述在卷（見本院卷(二)第一七六頁反面至
        第一七八頁），顯見輸工處於前開永恆機電公司申請案
        ，所出具之會簽意見，足以影響審查結果甚明。是被告
        之職掌既包含負責設計、工程發包規範、料工合併採購
        規範之編擬、修訂事項，及變電設備器材之調查、定型
        試驗事項等業務，所代表輸工處出具之會簽意見，復足
        以影響審查結果，而臺電公司依政府採購法辦理選擇性
        招標又屬採購業務，足認被告辦理選擇性招標建立合格
        名單廠商承製能力審查，為其職務上行為，其屬辦理採
        購業務人員，而為修正後刑法第十條第二項第一款後段
        定義之公務員無訛。
     3.辯護人固提出東臺科技股份有限公司、樂士電機股份有
        限公司、士林電機廠股份有限公司、維立電機股份有限
        公司、亞力電機股份有限公司、華城電機股份有限公司
        、日亞電機股份有限公司審查案，營建處、輸工處未派
        員參加廠商承製能力評鑑，以及輸工處於秀森實業股份
        有限公司高壓電容定型試驗審查案，對該廠商承製能力
        質疑，然國產會仍核發承製能力證明之簽呈、廠家評鑑
        報告表、複評邀請單、查廠通知單、會議紀錄（見本院
        卷(一)第九十一頁至第一一○頁），然細繹該等文件內容
        ，營建處、輸工處因無意見或業務繁忙而未派員參加廠
        商承製能力評鑑，僅能證明查廠評鑑中，會辦單位得不
        派員參加，並不能證明如會辦單位於查廠評鑑出具不同
        意見，該廠商仍能通過評鑑，而秀森實業股份有限公司
        高壓電容定型試驗審查案中，輸工處更係因國產會於九
        十二年一月十五日召開會議研商，並取得共識，於簽辦
        簽呈出具無意見始通過審查，有簽呈在卷可佐（本院卷
        (一)第一○○頁至第一○一頁），是辯護人所提上揭證據
        ，均不足作為有利被告之認定。
      4.按犯貪污治罪條例第四條至第六條之罪，在偵查中自白
        ，如有所得並自動繳交全部所得財物者，減輕其刑，同
        條例第八條第二項前段固有明文。惟該條項所謂「在偵
        查中自白者」，係指在偵查中坦白承認犯罪構成要件事
        實而言，苟其對主要構成犯罪事實並未承認，縱其在偵
        查中曾承認部分犯罪構成要件事實，仍難認其在偵查中
        自白而獲邀得減輕其刑之寬典（最高法院八十九年度臺
        上字第五二五二號判決參照）。查被告於九十四年七月
        二十七日法務部調查局調查員詢問，及同日、九十五年
        二月十六日、同年五月十八日檢察官訊問時，僅坦承收
        受庚○○所交付之扣案物品，及與庚○○飲宴，然對於
        收受該等物品之緣由則供稱係因為朋友初次見面，且父
        親節將至，故庚○○送其作為禮物，對於接受餐飲招待
        之目的，則供陳只是單純吃飯等情（見同上第七九○○
        號偵查卷第四十五頁至第四十八頁、第五十頁至第五十
        二頁、第二○五頁至第二○六頁、同上第五一二一號偵
        查卷第八十八頁），是其對於職務上行為收受賄賂及不
        正利益之主要構成犯罪事實並未承認，參諸前揭說明，
        自難認其在偵查中自白而可獲邀減輕其刑之寬典。
      5.按制定貪污治罪條例之目的在嚴懲貪污、澄清吏治，是
        貪污治罪條例第十二條第一項所謂情節輕微，而其所得
        或所圖得財物或不正利益在五萬元以下者，減輕其刑，
        係指如有共同或連續所得（或所圖得）者應合併計算，
        合併計算結果，如共同或連續所得（或所圖得）在五萬
        元以下者，始得依上開規定減輕其刑（最高法院八十七
        年度臺上字第四三一五號判決參照）。扣案之浪琴手錶
        二隻，價值三萬七千元，係庚○○於九十三年八月四日
        下午在永安鐘錶有限公司部分刷卡部分付現購買，業據
        證人庚○○結證在卷（見本院卷(二)第一○九頁），並有
        中國信託商業銀行信用卡處九十四年二月五日中信卡管
        字第九四○○○二○四○一號簡便行文表檢附之證人庚○○於九十三年八月至九月信用卡消費紀錄在卷可證（
        見同上第五一二一號偵查卷第三十四頁至第三十五頁）
        ，又扣案誠泰隊球衣上衣三件、誠泰隊隊帽三頂、棒球
        之指定比賽球四顆、野球用保革劑一罐，價值分別為一
        千一百四十元、七百五十元、六百元、一百七十元，此
        有誠宇育樂行銷股份有限公司九十六年五月十八日誠宇
        字第九六○○六號函（見本院卷(二)第一三六頁）、本院
        公務電話紀錄（見本院卷(二)第一六○頁）、臺灣美津濃
        股份有限公司傳真之保革油價目表（見本院卷(二)第一六
        三頁）在卷可參，又證人庚○○於九十三年八月四日晚
        間在被告住處附近之鵝肉攤宴請被告之餐費為二千多元
        ，此據證人庚○○結證如前，另證人庚○○於同年十二
        月二十七日晚間在加賀屋日本料理店邀宴被告所支付之
        餐費為九千八百五十六元，亦有華南商業銀行個人授信
        管理部九十六年五月二十八日個管催字第○九六○二三
        四號函檢送之證人庚○○之信用卡消費明細資料在卷可
        稽（見本院卷(二)第一三六頁），又庚○○係為加速永恆
        機電公司承製一六一ＫＶ變壓器審查案之目的，而兩次
        設宴款待被告，此項不正利益純為被告所支付，縱有其
        他人作陪分享，仍認被告所得之不正利益應為庚○○支
        付全部代價之全部（臺灣高等法院暨所屬法院七十年度
        法律座談會刑事類第五十三號司法院研究意見參照），
        揆諸前揭說明，被告連續所得之財物及不正利益合計五
        萬一千五百十六元，業超過貪污治罪條例第十二條第一
        項所規定之五萬元，是辯護人及檢察官援引該條項主張
        減輕被告之刑，容有誤會。
  (三)綜上所述，被告及其辯護人上開所辯，要難憑採。本案事證
    明確，被告對於職務上之行為，收受賄賂或其他不正利益犯
    行，洵堪認定，應予依法論科。
二、論罪科刑：
  (一)被告行為後，刑法部分條文業於九十四年一月七日修正，同
    年二月二日公布，並於九十五年七月一日施行，修正後即現
    行刑法第二條第一項規定：「行為後法律有變更者，適用行
    為時之法律，但行為後之法律有利於行為人者，適用最有利
    於行為人之法律。」上開規定乃與刑法第一條罪刑法定主義
    契合，而貫徹法律禁止溯及既往原則，係規範行為後法律變
    更所生新舊法律比較適用之準據法，是刑法第二條本身雖經
    修正，但刑法第二條既屬適用法律之準據法，本身尚無比較
    新舊法之問題，應一律適用裁判時即修正後刑法第二條規定
    以決定適用之刑罰法律，合先敘明。而有關新舊法之比較，
    應就罪刑有關之共犯、連續犯、牽連犯加重等暨其他法定加
    減原因（如身分加減）與加減例等一切情形，綜其全部罪刑
    之結果而為比較（最高法院九十五年第八次刑事庭會議決議
    參照）。經查：
    1.修正後刑法業已刪除第五十六條連續犯之規定，是於新法
      修正施行後，行為人之數犯罪行為，即須分論併罰。此刪
      除雖非犯罪構成要件之變更，但顯已影響行為人刑罰之法
      律效果，自屬法律有變更，依修正後刑法第二條第一項規
      定，比較新舊法結果，仍應適用較有利於被告行為時法律
      即舊法論以連續犯。
    2.貪污治罪條例第五條貪污罪法定刑為七年以上有期徒刑，
      得併科新臺幣六千萬元以下罰金。而修正後刑法第三十三
      條第五款規定：「主刑之種類如下：五、罰金：新臺幣一
      千元以上，以百元計算之」，與被告行為時即修正前刑法
      第三十三條第五款規定之罰金最低額銀元一元即新臺幣三
      元相比較，新舊法關於前開貪污治罪條例第五條貪污罪所
      得科處罰金刑最高額並無不同規定，然新法將該罪所得科
      處罰金刑之最低額提高為新臺幣一千元，比較上述修正前
      、後之刑罰法律，自以被告行為時關於刑法第三十三條第
      五款規定科處罰金刑之法律較為有利。
    3.綜上各條文修正前、後之比較，自應適用被告行為時之法
      律，對被告較為有利。
    4.褫奪公權為刑事實體法從刑，刑法第三十四條第一款規定
      甚明；又行為後法律有變更者，依刑法第二條第一項但書
      規定，比較適用最有利於行為人之法律時，因從刑應附隨
      於主刑，不生輕重比較問題（最高法院八十七年度臺上字
      第四六六號判決參照）。
    5.被告行為後，貪污治罪條例部分條文業於九十五年五月三
      十日修正公布，並於九十五年七月一日施行，修正前貪污
      治罪條例第二條規定：「依據法令從事公務之人員，犯本
      條例之罪者，依本條例處斷；其受公務機關委託承辦公務
      之人，犯本條例之罪者，亦同。」，修正後貪污治罪條例
      第二條則規定：「公務員犯本條例之罪者，依本條例處斷
      。」，其立法理由係配合修正後刑法第十條第二項關於公
      務員定義所為之修正，而修正後刑法第十條第二項對於公
      務員之定義雖由「依法令從事於公務之人員」，修正為「
      依法令服務於國家、地方自治團體所屬機關而具有法定職
      務權限，以及其他依法令從事於公共事務，而具有法定職
      務權限者」及「受國家、地方自治團體所屬機關依法委託
      ，從事與委託機關權限有關之公共事務者」，然無論修法
      前、後，被告行為時之身分均符合刑法上所稱之公務員，
      業如前述，是無論修正前、後，被告均有貪污治罪條例之
      適用，經新舊法比較結果，修正後貪污治罪條例第二條對
      被告而言並無較有利，依刑法第二條第一項前段，仍應適
      用修正前之貪污治罪條例第二條前段之規定。
  (二)按貪污治罪條例第五條第一項第三款所稱「職務上之行為」
    ，係指公務員在其職務權責範圍內所應為或得為之行為而言
    。亦即指其權限範圍內之事項，而不違背其義務責任者是也
    。若公務員受賄之原因，係為其職務上應為或得為之行為者
    ，則受賄人應成立同條例第五條第一項第三款之「對於職務
    上之行為收受賄賂或其他不正利益罪」，係為其職務上所不
    應為，或應為而不為，或以不正當方式為之，而違背其職責
    者，則應成立同條例第四條第一項第五款之「對於違背職務
    之行為收受賄賂或其他不正利益罪」（最高法院九十四年臺
    上字第二四四四號判決參照）。查被告於九十二、九十三年
    間在臺電公司擔任輸工處變電技術課技術二股股長，負責設
    計、工程發包規範、料工合併採購規範之編擬、修訂事項，
    及變電設備器材之調查、定型試驗事項等業務，為依據法令
    從事公務之人員，而庚○○希冀被告在合法情形下儘速審查
    其申請案，以取得邀標及參標資格，而交付賄賂及其他不正
    利益，被告接受庚○○交付賄賂及不正利益後，嗣後直接與
    永恆機電公司溝通輸工處之審查意見，及增補資料之方式，
    且儘速通過查廠評鑑後，永恆機電公司旋於九十四年一月間
    即進行樣機組裝、中間查證，並於同年六月間進行定型試驗
    ，係在其職務權責範圍內所得為之行為，並無違背法令或違
    背職務之行為，是核被告所為，係犯貪污治罪條例第五條第
    一項第三款對於職務之行為收受賄賂及其他不正利益罪。公
    訴人起訴書漏論庚○○在被告住處鵝肉攤宴請被告部分，所
    犯貪污治罪條例第五條第一項第三款對於職務之行為收受其
    他不正利益罪，尚有未洽。次按侵害國家法益之犯罪，若基
    於概括犯意而連續犯同一罪名者，亦有連續犯之適用，此觀
    貪污治罪條例所定之罪雖屬侵害國家法益之罪，倘若基於概
    括犯意而連續犯同一之罪名者，仍得成立連續犯自明（最高
    法院九十年度臺上字第七七○三號判決參照）。被告先後多
    次收受賄賂或其他不正利益犯行，時間緊接，方法相同，觸
    犯構成要件相同之罪名，顯係基於概括犯意反覆為之，為連
    續犯，依修正前刑法第五十六條之規定，以情節較重之收受
    賄賂之一罪論，並加重其刑。公訴意旨雖僅敘及庚○○在被
    告住處鵝肉攤宴請被告，並親自交付扣案物品予被告之犯行
    ，惟該部分與被告其餘犯行間，有連續犯之裁判上一罪關係
    ，為起訴效力所及，本院自應併予審究。爰審酌被告身為公
    營事業主管，不知廉潔自持，對於職務上行為，竟收受廠商
    所交付之手錶及中華職業棒球誠泰隊紀念商品等賄賂，並接
    受廠商飲宴招待之不正利益，違法犯紀，且於偵查中及本院
    審理時多次給予自白犯罪之機會，猶飾詞狡辯，毫無悔意，
    兼衡其品行、智識程度、犯罪所得等一切情狀，量處如主文
    所示之刑，並依貪污治罪條例第十七條、修正前刑法第三十
    七條第二項之規定，宣告褫奪公權三年。查被告犯罪時間，
    係在九十六年四月二十四日以前，惟所犯貪污治罪條例第五
    條之罪，未依同條例第十二條規定減輕其刑，且經宣告逾有
    期徒刑一年六月之刑，依中華民國九十六年罪犯減刑條例第
    三條第一項第一款之規定，不予減刑，附此敘明。扣案浪琴
    手錶二隻、誠泰隊球衣上衣三件、誠泰隊隊帽三頂、棒球之
    指定比賽球四顆、野球用保革劑一罐，係被告犯貪污治罪條
    例第五條之罪所得財物，應依貪污治罪條例第十條第一項之
    規定宣告沒收。又貪污治罪條例第十條規定應予追繳沒收者
    ，係以被告貪污所得之財物為限，而「不正利益」，既無明
    文規定，自不能包括在內（最高法院七十四年臺上字第一三
    五五號判例參照），是被告接受邀宴之不法利益，自不能宣
    告追繳沒收，併此指明。
據上論斷，應依刑事訴訟法第二百九十九條第一項前段，貪污治
罪條例第五條第一項第三款、第十條第一項、第十七條，修正前
貪污治罪條例第二條前段，刑法第二條第一項前段、第十一條、
修正前刑法第五十六條、第三十七條第二項，判決如主文。
本案經檢察官戴文亮到庭執行職務。
中　　華　　民　　國　九十六　年　　七　　月　 十八 　日
                          臺灣臺北地方法院刑事第十四庭
                              審判長法  官  宋松璟
                                    法  官  劉煌基
                                    法  官  孫萍萍
以上正本證明與原本無異。
如不服本判決，應於收受送達後十日內向本院提出上訴書狀。
                                    書記官  張汝琪
中　　華　　民　　國　九十六　年　　七　　月　 十八 　日
